【裁判字號】    97,裁,708
【裁判日期】    970124
【裁判案由】    營利事業所得稅
【裁判全文】
最  高  行  政  法  院  裁  定
                                     97年度裁字第00708號
上  訴  人  銓有工業股份有限公司
代  表  人  甲○○          送達處所同上
訴訟代理人  黃智敏  會計師
被 上訴 人  財政部臺灣省中區國稅局
代  表  人  趙榮芳          送達處所同上
上列當事人間營利事業所得稅事件，上訴人對於中華民國96年8
月29日臺中高等行政法院96年度訴字第77號判決，提起上訴，本
院裁定如下：
    主  文
上訴駁回。
上訴審訴訟費用由上訴人負擔。
    理  由
一、按對於高等行政法院判決之上訴，非以其違背法令為理由，
    不得為之，行政訴訟法第242條定有明文。依同法第243條第
    1項規定，判決不適用法規或適用不當者，為違背法令；而
    判決有同條第2項所列各款情形之一者，為當然違背法令。
    是當事人對於高等行政法院判決上訴，如依行政訴訟法第24
    3條第1項規定，以高等行政法院判決有不適用法規或適用不
    當為理由時，其上訴狀或理由書應有具體之指摘，並揭示該
    法規之條項或其內容；若係成文法以外之法則，應揭示該法
    則之旨趣；倘為司法院解釋或本院之判例，則應揭示該判解
    之字號或其內容。如以行政訴訟法第243條第2項所列各款情
    形為理由時，其上訴狀或理由書，應揭示合於該條項各款之
    事實。上訴狀或理由書如未依此項方法表明，或其所表明者
    與上開法條規定不合時，即難認為已對高等行政法院判決之
    違背法令有具體之指摘，其上訴自難認為合法。
二、本件上訴人對於高等行政法院判決上訴，係以：所得稅法第
    24條第1項規定與上訴人系爭交易應做佣金收入或銷貨收入
    無關，上訴人引用較有關聯性之法令包括財政部93年9月3日
    台財稅第9304525270號函及94年10月4日台財稅第940455125
    0號函，所得稅與營業稅雖為不同之稅目，但有一定之關連
    性，因營業稅之應納稅款係以所得稅之收入之一定比率課徵
    ，且兩稅目之主管稽徵機關均為被上訴人，同一交易型態營
    業稅核定為居間，所得稅核定為買賣，實在矛盾。另上訴人
    所提示之合約第一段已載明定約日期為西元2000年5月1日，
    因被上訴人沒有要求提示合約，所以處分書上無此記載，非
    上訴人臨訟出具，且該合約就佣金比率有但書記載，特殊訂
    單不受限制，依市場決定而非人為控制，原審先質疑合約之
    真實性，又以合約之內容推翻上訴人主張之居間行為，顯不
    公平。上訴人確無依93年9月11日中區國稅一字第093004968
    3號函送往來文據供被上訴人查核，因被上訴人當初可採信
    之資料只有貨款之匯出匯款單，其認對帳資料可能為後補而
    不足採信，且當時雙方處於協談階段，因補稅之金額協談未
    果，被上訴人在未通知上訴人補充任何資料下，逕行將上訴
    人帳列之佣金收入，調整為銷貨收入，並依同業利潤標準核
    定其毛利率，與事實不符，待上訴人提出行政救濟後，被上
    訴人始接受可以對帳單代替匯款單，上訴人之對帳單或許有
    些瑕疵，但以此等問題，即論定對帳單完全不可採，過於牽
    強等語，為其理由。惟查，原審就上訴人分別與國外公司及
    大陸宏星塑膠有限公司訂定買賣契約，並分別對買賣雙方之
    應收帳款及應付帳款負收付款之責任，且上訴人對國外客戶
    仍負買賣瑕疵擔保責任等由，認上訴人此部分交易型態之性
    質核屬「買賣」，而非居間。及上訴人於原審訴訟中提出「
    應付三角貿易款沖付明細」及「應收帳款對帳單」等，並無
    法勾稽確認上訴人與宏星公司雙方交易真正進貨之金額，致
    無法逐筆核實計算其成本，乃就此部分交易國外公司匯入款
    金額，按塑膠及其製品批發業同業利潤標準毛利率18%核定
    其營業毛利等情，業於判決理由內詳為論述。核其所陳上述
    理由，無非係就原審取捨證據、認定事實之職權行使，指摘
    其為不當，並就原審所為論斷，泛言其論斷矛盾，而未具體
    表明合於不適用法規、適用法規不當、或行政訴訟法第243
    條第2項所列各款之情形，難認對該判決之如何違背法令已
    有具體之指摘。依首揭說明，應認其上訴為不合法。
三、依行政訴訟法第249條第1項前段、第104條、民事訴訟法第
    95條、第78條，裁定如主文。
中    華    民    國    97    年    1     月    24    日
                    最高行政法院第五庭
                        審判長法官  劉  鑫  楨
                              法官  侯  東  昇
                              法官  林  樹  埔
                              法官  劉  介  中
                              法官  戴  見  草
以  上  正  本  證  明  與  原  本  無  異
中    華    民    國    97    年    1     月    25    日
                              書記官  郭  育  玎


司法院資訊處製作；財團法人民間司法改革基金會備份。
